臺灣板橋地方法院交通事件裁定　　　　94年度交聲字第1598號
原處分機關　交通部公路總局臺北區監理所
異　議　人　甲○○
上列受處分人因違反道路交通管理處罰條例案件，對於交通部公
路總局臺北區監理所94年8 月8 日所為之北監自裁字裁40-D0000
0000號處分，聲明異議，本院裁定如下：
    主  文
異議駁回。
    理  由
一、按停止線用以指示車輛停止之界線，車輛停止時，其前懸部
    分不得伸越該線；且車輛面對圓形紅燈表示禁止通行，不得
    超越停止線或進入路口；又按汽車駕駛人，駕駛汽車不遵守
    道路交通標線者，處新臺幣（下同）900 元以上1,800 元以
    下罰鍰，道路交通標誌標線號誌設置規則第170 條第1 項、
    第206 條第1 項第5 款，及道路交通管理處罰條例第60條第
    2 項第3 款分別定有明文。
二、本件受處分人即異議人甲○○於民國94年5 月29日上午6 時
    33 分 許，駕駛車牌號碼7701-GW 號自用小客貨車，行經桃
    園縣龜山鄉○○路與光峰路交岔路口，於紅燈時，違規越過
    停止線，而啟動警局所設闖紅燈自動照相設備之感應線圈拍
    照之事實，業據異議人自承：伊於紅燈時，在停止線上緩慢
    滑行等語明確，且有舉發違規之現場相片2 幀、桃園縣政府
    警察局桃警交相字第D00000000 號舉發違反道路交通管理事
    件通知單、桃園縣警察局94年7 月19日桃警交字第09400447
    84號函、交通部公路總局臺北區監理所94年8 月8 日所為之
    北監自裁字裁40-D00000000號違反道路交通管理事件裁決書
    各1 張在卷可稽，是上開違規事實，堪以認定屬實。雖異議
    人辯稱：伊僅是在紅燈倒數時，緩慢地在停止線上滑行，並
    沒有闖紅燈，況該路口之紅綠燈與停止線相隔10 公 尺左右
    ，伊並無妨礙行人，以及大部分駕駛人均有與伊相類似的情
    形，卻沒有被開單，伊認為警方開單太嚴等語。惟參酌上開
    規定，停止線既係用以指示車輛停止之界線，於車輛停止時
    ，其前懸部分不得伸越該線，而異議人領有適當之駕駛執照
    ，對於上開規定應知悉甚詳，則異議人卻於紅燈時，駕駛車
    輛越過停止線，顯有違上開規定，縱使異議人並未於紅燈時
    越過交岔路口，或該路口之紅綠燈設置與停止線相隔一段距
    離，其駕車越過停止線，仍屬違揭行為；又參酌道路交通管
    理處罰條第1 條之規定：「為加強道路交通管理，維護交通
    秩序，確保交通安全，制定本條例。」，是每一位用路人均
    應遵守相關道路交通之規定，以維護交通秩序、確保交通安
    全，則異議人辯稱：伊雖有越過停止線，但並未妨礙行人云
    云，顯與上開規定及立法意旨有悖；又縱然其他駕駛人有為
    與異議人相同之違規行為，卻未經警舉發處罰，仍無礙於異
    議人違規行為之成立，不能因員警執法之寬鬆，而認異議人
    之行為合理。綜上所述，原處分機關據以援引首揭規定，裁
    處罰鍰900 元，並依道路交通管理處罰條例第63條第1 項之
    規定，記違規點數1 點，於法並無不當，本件異議為無理由
    ，應予駁回。
三、據上論斷，應依道路交通案件處理辦法第19條，裁定如主文
    。
中　　華　　民　　國　　94　　年　　9 　　月　　30　　日
                  交通法庭  法　官　饒金鳳
以上正本證明與原本無異。
如不服本裁定，應於裁定送達後5日內向本院提出抗告狀。
                            書記官　王春森
中　　華　　民　　國　　94　　年　　9 　　月　　30　　日
